臺灣士林地方法院民事裁定              100年度抗字第115號
抗  告  人  麥振文(Mak C.
上列抗告人呈報清算人事件，抗告人對於中華民國100 年8 月17
日本院100 年度司司字第79號裁定提起抗告，本院裁定如下：
    主  文
原裁定廢棄。
本件准予備查。
    理  由
一、抗告人於原法院聲報意旨略以：抗告人為相對人泰陞資產管
    理股份有限公司（以下簡稱泰陞公司）之清算人，乃依法聲
    請呈報清算人就任，並檢附選任清算人之董事會議事錄、清
    算人就任同意書及其身分證明文件、資產負債表、損益表、
    財產目錄、催告債權人公告報紙、股東名冊、主管機關准予
    解散之公函及公司變更登記表等件為證，乃依公司法第334
    條準用第83條第1 項之規定聲報清算人就任。
二、原法院裁定意旨略以：抗告人聲報為泰陞公司之清算人，惟
    未檢具清算人就任後所造具之資產負債表及財產目錄，本件
    清算人之聲報即有欠缺，經本院於民國100 年7 月21日通知
    聲報人於7 日內補正，該項通知已於同年月25日送達聲請人
    ，有送達證書附卷可憑，聲報人逾期迄未補正，其聲報於法
    不合，而於100 年8 月17日裁定駁回抗告人之清算人就任聲
    報。
三、抗告意旨略以：聲請人曾於100年7月29日具狀說明泰陞公司
    解散日之財務報表、監察人審查報告及董事會承認財務報表
    之議事錄因內部作業不及，無法於期限內補正乙事，並於10
    0 年8 月19日補呈上開文件請求廢棄原裁定，准予備查等語
    。
四、經查，按公司法第334 條準用第83條第1 項、第322 條規定
    ，清算人應於就任後15日內將其姓名住所或居所及就任日期
    ，向法院聲報；公司之清算，以董事為清算人，但本法或章
    程另有規定或經股東會另選清算人時，不在此限。非訟事件
    法第178 條第2 項規定，清算人就任之聲報，應附具公司解
    散、撤銷或廢止登記之證明，及清算人資格之證明。依非訟
    事件法施行細則第24條規定，依公司法之規定為清算人之聲
    報時，應附具向主管機關申請解散登記之證明文件、股東名
    冊、選舉清算人之股東會紀錄及資產負債表。查本件抗告人
    已於100 年8 月19日，具狀補正泰陞公司解散時之財產目錄
    、資產負債表及監察人之審查報告書（原審卷第29-38 頁）
    ，已符合上揭法條之規定。是聲請人聲報清算人就任程序已
    無原審所指之要件不符等情。準此，原法院裁定駁回抗告人
    之聲報，尚有未洽；抗告意旨指摘原法院之裁定不當，求予
    廢棄，非無理由，應由本院予以廢棄，並諭知准予備查。
五、據上論結，本件抗告為有理由，爰裁定如主文。
中    華    民    國   100    年    12    月    7     日
                  民事第一庭  審判長法  官  陳麗芬
                                    法  官  陳梅欽
                                    法  官  黃珮禎
以上正本證明與原本無異。
如不服本裁定，僅得於收受本裁定正本送達後10日內，以適用法
規顯有錯誤為理由，並委任律師為代理人向本院提出再抗告狀（
須附繕本一份及繳納再抗告裁判費新臺幣1,000 元），經本院許
可後始可再抗告。
中    華    民    國   100    年    12    月    7     日
                                    書記官  陳韻如